臺灣臺北地方法院刑事判決　　　　　　　 94年度易字第702號
公　訴　人　臺灣臺北地方法院檢察署檢察官
被　　　告　甲○○
上列被告因違反毒品危害防制條例案件，經檢察官提起公訴（94
年度毒偵字第1004號），本院受理後被告為有罪之陳述，經合議
庭裁定改行簡式審判程序，判決如下：
    主  文
甲○○施用第二級毒品，累犯，處有期徒刑陸月，如易科罰金，
以參佰元折算壹日。
扣案之第二級毒品甲基安非他命、N-N-二甲基安非他命壹包（驗
餘淨重零點伍捌公克）沒收銷燬；包裝袋壹個沒收之。
    事  實
一、甲○○前因違反槍砲彈藥刀械管制條例案件，經本院91年簡
    字第1715號判處有期徒刑6 月確定，於民國91年8 月26日易
    科罰金執行完畢。另又因施用毒品案件，經本院90年毒聲更
    一字第3 號裁定送觀察勒戒後，因有繼續施用傾向，經本院
    90年毒聲字第2374號裁定強制戒治，於91年7 月1 日停止戒
    治出監、同年11月3 日期滿，經臺灣臺北地方法院檢察署檢
    察官以91年戒毒偵字第183 號不起訴處分確定；嗣再因施用
    毒品案件，經本院93年簡字第1741號判處有期徒刑5 月，該
    案並於94年1 月3 日確定在案。詎甲○○復基於施用第二級
    毒品甲基安非他命之犯意，於94年4 月11日晚間某時，在當
    時住處即臺北市○○○路145 巷23弄2 號，施用第二級毒品
    甲基安非他命，嗣為警於94年4 月12日晚間7 時50分，在上
    址查獲，並扣得第二級毒品甲基安非他命、N-N-二甲基安非
    他命1 包（淨重0.59公克）。
二、案經臺北市政府警察局北投分局報告臺灣臺北地方法院檢察
    署檢察官偵查起訴，甲○○為有罪之陳述，經合議庭裁定以
    簡式審判程序審理。
    理  由
一、上揭犯罪事實，業據被告甲○○於本院審理時坦承不諱，且
    其為警查獲後，在臺北市政府警察局北投分局所採之尿液，
    經送台灣尖端先進生技醫藥股份有限公司以「酵素免疫分析
    法」、「氣相層析質譜儀」檢驗結果，確呈安非他命、甲基
    安非他命陽性反應，有該公司94年4 月21日出具之濫用藥物
    檢驗報告在卷可稽；而以前揭公司所用之氣相層析質譜儀分
    析法之精確度而論，應可剔除「偽陽性反應」之可能（行政
    院國軍退除役官兵輔導委員會臺北榮民總醫院83年3 月1 日
    北總內字第01855 號、同年4 月7 日北總內字第03059
    號函參照），該檢驗結果自屬無疑。另被告為警查獲時扣得
    之毒品，經送臺北市政府警察局檢驗結果，亦確檢出甲基安
    非他命、N-N-二甲基安非他命成分，有該局94年11月17日北
    市鑑毒字第685 號鑑驗通知書附卷可資佐證，足認被告前揭
    施用第二級毒品之自白與事實相符，其犯行明確，洵堪認定
    。又被告前因施用毒品案件，經本院裁定送觀察勒戒、強制
    戒治後，經臺灣臺北地方法院檢察署檢察官不起訴處分確定
    ；嗣再因施用毒品案件，經本院93年簡字第1741號判處有期
    徒刑5 月確定，有臺灣高等法院被告前案紀錄表附卷可按，
    其5 年內再犯毒品危害防制條例第十條第二項之施用第二級
    毒品罪，應依法論科。
三、核被告所為，係犯毒品危害防制條例第十條第二項施用第二
    級毒品罪；其持有第二級毒品之低度行為，為其施用之高度
    行為所吸收，不另論罪。又被告前因違反槍砲彈藥刀械管制
    條例案件，經本院91年簡字第1715號判處有期徒刑6 月確定
    ，於91年8 月26日易科罰金執行完畢，有臺灣高等法院被告
    前案紀錄表在卷可稽，其5 年內再犯有期徒刑以上之罪，為
    累犯，依法加重其刑。公訴意旨指訴被告吸食第二級毒品安
    非他命，惟依上揭台灣尖端先進生技公司出具之濫用藥物檢
    驗報告所示，被告之尿液中安非他命濃度為2130 ng/ml、甲
    基安非他命濃度則係20570ng/ml，足見被告所施用者應係甲
    基安非他命，而非安非他命應甚明確，惟因與被告所犯法條
    無礙，本院應逕予更正，併此敘明。爰審酌被告前迭因施用
    毒品觸法，經警查獲後仍未戒絕，又施用足以導致精神障礙
    、性格異常，甚至造成生命危險之毒品，戕害一己之身體健
    康，惟犯後坦承犯行、犯後態度尚屬良好等一切情狀，量處
    如主文所示之刑，並諭知易科罰金之折算標準。
四、扣案之第二級毒品（淨重0.59公克），經送臺北市政府警察
    局檢驗結果，檢出甲基安非他命、N-N-二甲基安非他命成分
    ，惟經取樣0.01公克化驗，僅餘0.58公克，有前揭鑑驗通知
    書在卷可稽，前開扣案物品，係毒品危害防制條例第二條規
    定所示之毒品，依該條例第十八條第一項前段之規定，宣告
    沒收銷燬之。至包裝上開第二級毒品安非他命之包裝袋1 個
    ，有防止毒品裸露、逸出之功用，係被告所有供本件施用第
    二級毒品犯行所用之物，依刑法第三十八條第一項第二款規
    定，併予宣告沒收。
據上論斷，應依刑事訴訟法第二百七十三條之一第一項、第二百
九十九條第一項前段，毒品危害防制條例第十條第二項、第十八
條第一項前段，刑法第十一條前段、第四十七條、第四十一條第
一項前段、第三十八條第一項第二款，罰金罰鍰提高標準條例第
二條，判決如主文。
本案經檢察官孟令士到庭執行職務。
中　　華　　民　　國　　94　　年　　12　　月　　30　　日
                          刑事第三庭
　　　　　　　　　　　　　　　　法　官　王幸華
以上正本證明與原本無異
如不服本判決應於送達後10日內向本院提出上訴狀
    　　                        書記官　陳泰寧
中　　華　　民　　國　　94　　年　　12　　月　　30　　日
附論罪科刑依據法條：
毒品危害防制條例第10條
施用第一級毒品者，處 6 月以上 5 年以下有期徒刑。
施用第二級毒品者，處 3 年以下有期徒刑。
毒品危害防制條例第18條
查獲之第一、二級毒品及專供製造或施用第一、二級毒品之器具
，不問屬於犯人與否，均沒收銷燬之；查獲之第三、四級毒品及
製造或施用毒品之器具，無正當理由而擅自持有者，均沒入銷燬
之。但合於醫藥、研究或訓練之用者，得不予銷燬。
前項合於醫藥、研究或訓練用毒品或器具之管理辦法，由法務部
會同行政院衛生署定之。
